【裁判字號】    94,重訴緝,6
【裁判日期】    950504
【裁判案由】    毒品危害防制條例
【裁判全文】
臺灣高雄地方法院刑事判決             94年度重訴緝字第6號
公  訴  人  臺灣高雄地方法院檢察署檢察官
被      告  甲○○
選任辯護人  許瑜容律師
            鄭國安律師
            吳麗珠律師
上列被告因毒品危害防制條例案件，經檢察官提起公訴（91年度
偵字第27559號），本院判決如下：
    主  文
甲○○共同製造第二級毒品，處有期徒刑拾貳年。扣案如附表編
號1 、2 所示甲基安非他命及甲基安非他命液態半成品、如附表
編號3 、4 、5 所示物品上殘餘微量甲基安非他命成分，均沒收
銷燬之；扣案如附表編號3 、4 、5 、6 、7 、8 所示物品均沒
收之。
    事  實
一、甲○○與綽號「阿發」、「阿忠」等姓名年籍不詳成年男子
    共同基於製造第二級毒品甲基安非他命之犯意聯絡，緣「阿
    發」男子，於不詳時地取得甲基安非他命1 批，因該甲基安
    非他命純度不高，施用時會有刺鼻惡臭，為求去除毒品臭味
    以利販售，「阿發」思及友人甲○○知悉製造甲基安非他命
    理論，與其聯繫徵得同意後，「阿發」委由「阿忠」男子於
    民國90年10月間某日，在高雄市○○路高雄科技大學前，將
    甲基安非他命1 批交予甲○○煉製除臭，甲○○取得上開甲
    基安非他命後，將之攜回高雄市○○區○○街92號11樓住處
    ，利用附表編號3 至8 所示器具，以將上開甲基安非他命結
    晶溶於水中，添加活性炭除臭脫色後，置於冰箱低溫冷凍，
    待甲基安非他命結晶生成後，將結晶物置於離心力脫水器脫
    水，再置於吸水紙上吸附水分，並以電扇吹風加速風乾（以
    上過程為甲基安非他命純化步驟），藉以取得較高純度甲基
    安非他命結晶之方式，著手進行甲基安非他命純化製造工作
    ，並製成如附表編號1 所示甲基安非他命、如附表編號2所
    示未及結晶完畢之甲基安非他命液態半成品。嗣因法務部調
    查局高雄市調查處查得線報，於91年1 月1 日夜晚零時30
    分許至甲○○上開住處進行搜索，因而查獲甲○○前開製毒
    犯行，並扣得如附表所示之物。
二、案經法務部調查局高雄市調查處（下稱高雄市調處）移送台
    灣屏東地方法院檢察署呈請台灣高等法院高雄分院檢察署核
    轉台灣高雄地方法院檢察署偵查起訴。
    理  由
壹、關於證據能力之判斷：
一、被告於調查局之自白：
  (一)按被告之自白，非出於強暴、脅迫、利誘、詐欺、疲勞訊問
    、違法羈押或其他不正之方法，且與事實相符者，得為證據
    ，刑事訴訟法第156 條第1 項定有明文。本件被告雖抗辯其
    於91年1 月1 日在高雄市調處所為自白，是遭調查人員逼迫
    所陳，並非出於自由意識云云。惟查：
  1.本院就被告所指其在高雄市調處製作筆錄時，有關「前述所
    查獲中第二級毒品甲基安非他命及液態甲基安非他命來源為
    何？作何用途？」及「你如何試煉前述甲基安非他命？」為
    非自由陳述部分，勘驗被告接受訊問時之錄影帶，勘驗過程
    及結果如下（此有本院勘驗筆錄1 份可稽，見本院卷第63頁
    ）：(1)第一部份約自13時02分起，被告與詢問人雖就問答內
    容起初意見或有不同，但經雙方溝通之後，做成筆錄，並未
    見調查局人員或其他人員施以任何強暴脅迫或其他不法之手
    段取供」。(2)第二部分自13時43分起，被告就調查員詢問如
    何試煉甲基安非他命之過程主動詳加解釋，並未見調查局人
    員或其他人員施以任何強暴脅迫或其他不法之手段取供。(3)
    自15時40分起，調查局人員交付筆錄給閱，被告對筆錄內容
    有疑義者，皆經調查局人員解釋，至15時53分許，經被告確
    認筆錄內容無誤後簽名捺印。另本院傳訊證人即當日為被告
    製作筆錄之員警劉建軍到庭：「（問：你們在製作筆錄的過
    程中，有無以非法的方法取供？）答：我認為沒有，因為製
    作甲基安非他命是較為專業的領域，我們是以我們的專業來
    詢問，所以整個製作筆錄的過程才會顯示出大部分是我們在
    問，被告再答覆我們的狀況」等語見本院卷第67頁）。
  2.承前勘驗結果及證人劉建軍之證詞，被告在高雄市調處製作
    筆錄時，均係由調查人員負責詢問，且全程連續錄影，與刑
    事訴訟法之規定相符。參以筆錄製作過程，係調查人員先對
    被告發問、並以口語解釋問題意義，待被告答覆後，整理回
    答內容，向被告確認真意無誤後，始將回答要旨輸入電腦，
    其間均係一問一答，雙方語氣平和，未見有被告所辯遭逼迫
    取供之情，足認上開於高雄市調處製作之筆錄確係被告基於
    自由意志下陳述之忠實記錄。被告辯稱其自白係受調查人員
    逼迫而來，並非任意陳述云云，尚非可採。故被告於高雄市
    調處之筆錄，應係出於自由意志，而非出於不正之方法，自
    有證據能力。
二、其他證據部分：
    按被告以外之人於審判外之陳述，雖不符前4 條之規定，而
    經當事人於審判程序同意作為證據，法院審酌該言詞陳述或
    書面陳述作成時之情況，認為適當者，亦得為證據；又當事
    人、代理人或辯護人於法院調查證據時，知有第159 條第1
    項不得為證據之情形，而未於言詞辯論終結前聲明異議者，
    視為有前項之同意，刑事訴訟法第159 條之5 定有明文。本
    件關於搜索扣押筆錄暨扣押物品目錄表、搜索現場照片、被
    告行動電話雙向通聯記錄及譯文等證據，被告及其辯護人於
    本院審理時，均未明確表示爭執證據能力，而於本案言詞辯
    論終結前亦未曾就此聲明異議，且本院審酌上開證據作成時
    之狀況認為適當，依刑事訴訟法第159 條之5 第2 項之規定
    ，認為係傳聞法則之例外，均具有證據能力。
貳、實體部分認定：
一、訊據被告矢口否認有何製造甲基安非他命犯行，辯稱：扣案
    甲基安非他命是綽號「阿發」男子在高雄市○○路所交付，
    伊事後打開包裝，發現是甲基安非他命時，旋聯絡「阿發」
    男子要求取回，惟已無法找到該「阿發」男子，只好將毒品
    攜回住處，同時因伊有施用甲基安非他命習慣，曾取出部分
    甲基安非他命施用，後因燒烤時發覺有臭味，所以加水看是
    否可除臭，本件扣案物品各有用途，並非專供製作甲基安非
    他命所用，至法務部調查局鑑定扣案電子磅秤、離心器脫水
    器、塑膠濾盆殘留有甲基安非他命一節，應係高雄市調處搜
    索時，不慎與甲基安非他命接觸，致遭污染所致云云。經查
    ：
  (一)被告曾受綽號「阿發」友人委託除去甲基安非他命臭味，而
    於上揭時、地收受由「阿發」委託「阿忠」男子轉交之甲基
    安非他命等情，據其於高雄市調處接受偵訊時證稱：警方在
    我住處查扣之甲基安非他命，係一綽號「阿發」香港男子所
    有，因阿發知道我瞭解製造甲基安非他命理論，故約於90年
    10月間，其打電話向我說：他那有些製造不完整之甲基安非
    他命帶有臭味，要我幫忙煉製將甲基安非他命之臭味去除，
    經我同意後，「阿發」要我與綽號「阿忠」男子聯繫，經聯
    絡完畢後，與「阿忠」相約在高雄市○○區○○路高雄科技
    大學見面，並收受其所交付之扣案甲基安非他命等語明確（
    見台灣屏東地方法院檢察署91年度偵字第277 號卷第5 頁）
    ，而自被告住處扣得如附表所示之物品，經送請法務部調查
    局鑑定結果，如附表編號1 所示結晶物均係第二級毒品甲基
    安非他命，合計凈重3005.90 公克（包裝重20.75 公克），
    平均純度85.42 ﹪，純質凈重2567.63 公克；編號2 所示送
    驗黏稠物經檢驗結果有第二級毒品甲基安非他命成分，凈重
    97 .56 公 克（包裝重127.85公克），平均純度73.45 ﹪，
    純質凈重71.65 公克，足認該黏稠物應係已乾凅之甲基安非
    他命液態半成品。另如附表編號3 至5 所示電子磅秤、離心
    力脫水器、塑膠濾盆等物經檢驗結果，認均有甲基安非他命
    殘留等情，有調查局鑑驗通知書2 紙存卷可參（見上開偵查
    卷第62、63頁）。
  (二)查甲基安非他命製造過程大致可分為前段（鹵化反應步驟）
    、中段（氫化反應步驟）、後段（純化再結晶步驟）三階段
    ，其中所使用之重要化學原料、溶劑、器具及產物分述如下
    ：「1.前段（鹵化反應步驟）－鹽酸麻黃素（別名麻黃鹼）
    經溶劑（如乙醚、丙酮等）浸溶後，加亞硫醯二氯經攪拌器
    攪拌，再經溶洗過濾風乾後，可製成氯假麻黃素（為前段主
    要產物）。2.中段（氫化反應步驟）－氯假麻黃素（中段原
    料）加入催化劑（如氯化鈀，俗稱鈀金及硫酸鋇等）與緩衝
    液（如醋酸鈉加醋酸等）後，置於氫氣壓力攪拌桶內，通入
    氫氣進行氫化反應，即可將氯假麻黃素轉化成甲基安非他命
    ，俟反應完成後再經側孔燒瓶過濾之，即可製得含有甲基安
    非他命毒品成分之鹵水（即黑色水溶液，俗稱黑水或黑油，
    為中段主要產物）。3.後段（純化再結晶步驟）－甲基安非
    他命鹵水（後段原料）加熱設備熬煮，再加入食鹽後，置於
    冰箱或冷凍櫃低溫冷卻或靜置一段時間，甲基安非他命結晶
    會漸漸生成，將生成之結晶物藉脫水機或離心機簡單予以脫
    水風乾，可製得甲基安非他命結晶，然若第一次純化再結晶
    步驟所製造出來的甲基安非他命結晶純度不高或者具有刺鼻
    臭味致無法販賣或者施用時，通常可將結晶溶於純水中，並
    再次以活性碳除臭脫色後，重覆前述純化再結晶步驟，以取
    得高純度甲基安非他命結晶等情，有卷附法務部調查局93年
    6 月21日調科壹字第9362391630號函文1 紙可參（見本院卷
    一第153-155 頁），就上開說明，對照本件扣案物品，其中
    活性炭、吸水紙（吸附水分所用）、離心力脫水器、電風扇
    （風乾甲基安非他命所用）等物，均係甲基安非他命製造過
    程中純化再結晶步驟所必要之用品，而甲基安非他命則係依
    該過程製造出產品等情，除據前開法務部調查局函文記載明
    確外，因該扣案離心力脫水器表面又經檢驗出殘留有甲基安
    非他命成分，已如前述，已徵該離心脫水器確與甲基安非他
    命有所接觸，此與常情施用或單純持有毒品者，尚不致將毒
    品與毫無相關之脫水器接觸等情不符，參以本件尚扣有已呈
    乾凅狀黏稠物之甲基安非他命液態半成品在案，足認被告曾
    將甲基安非他命溶於水中，亦曾使用離心力脫水器脫去甲基
    安非他命水分，又就本件現場蒐證相片以觀，被告尚有將部
    分甲基安非他命結晶放置於吸水紙上風乾等情（見上開91年
    度偵字第277 號卷第70頁相片所示），綜上被告所為，均與
    前述甲基安非他命純化步驟相符，且以此法純化甲基安非他
    命，亦確具除臭功效，足認被告於調查局所述曾受託將甲基
    安非他命臭味去除等語，應屬可採，其所謂除臭之動作，應
    係進行甲基安非他命製造過程之純化步驟無疑。
  (三)被告對前揭甲基安非他命來源，數度更異說詞，初於檢察官
    向本院聲請羈押時證稱：「阿忠」交付3 個大的透明夾鍊袋
    給我，裡面的東西又用報紙包起來，我拿回去看是3 個均是
    塊狀東西，我打開其中1 包將裡面東西放水後，聯絡阿忠問
    他是什麼東西，請他將東西拿回去（見本院聲羈卷第5 頁）
    ；後於偵查中改稱：扣案毒品是在查獲1 個多月前向阿忠購
    買的，目的是為吸食所用云云（見台灣高雄地方法院檢察署
    91年度偵字第27559 號卷第24頁）；於審理中再度翻異前詞
    ：扣案甲基安非他命是阿發男子委託阿忠在高雄市○○路拿
    給我的，我打開發現是甲基安非他命，要還給他時，他就不
    見了，我並不知道他為什麼要拿毒品給我，因為我沒有辦法
    還給他，只好帶回家等語（見本院卷一第44頁、卷二第10 1
    頁、）。則由被告先後說詞反覆等情，參以扣案甲基安非他
    命數量高達3 千餘克，價值應屬不斐，除難認被告僅為吸食
    所需，即願購買數量如此龐大之毒品外，衡情他人亦無不具
    理由，即任意交付該毒品予被告之理，足認被告前揭所辯，
    均屬卸責之詞，難以採信。
  (四)被告對其為去除甲基安非他命臭味所為加工試煉方法，雖於
    高雄市調處證稱：試煉甲基安非他命之過程，係先將甲基安
    非他命放在錫箔紙上燃燒起煙，用盛有熱水的玻璃製安非他
    命吸食器吸入與熱水融合轉化，再經由塑膠管導流入盛有水
    的容器與水再度融合轉化，經風乾結晶即可，扣案液態甲基
    安非他命即係我試煉即將完成之物品等語（見前開91年度偵
    字第277 號卷第5 頁），復有加裝長型吸管之甲基安非他命
    吸食器1 組扣案足參，惟就被告所述提煉方式，是否真可製
    造出甲基安非他命一節，經本院向高雄醫學大學附設中和紀
    念醫院函詢結果，認被告所描述過程，僅為一般吸食甲基安
    非他命流程，縱能純化甲基安非他命，亦屬極小量的純化製
    造等語，有該醫院93年4 月30日高醫附密字第930001132 號
    函文1 紙存卷可參，另法務部調查局對前開提煉方式，亦回
    覆僅係一般吸毒者常用之吸食甲基安非他命方法而已，有卷
    附前開法務部調查局函文可參，參以扣案液態甲基安非他命
    半成品經檢驗結果，凈重達97.56 公克等情，已如前述，則
    因該溶於水中之甲基安非他命數量甚多，與前揭函文回覆以
    被告所述方法至多僅能進行小量純化一節，亦有不符，足認
    扣案液態甲基安非他命半成品，絕非被告所稱前法所能製出
    ，扣案加裝長型吸管之甲基安非他命吸食器，單純僅為被告
    施用毒品之器具而已。
  (五)被告雖再改口辯稱：因伊有施用甲基安非他命習慣，故「阿
    發」將毒品交予伊後，伊曾取出少量吸食，但因發現有臭味
    ，所以加些水進去看是否比較不會臭云云（見本院卷一第47
    頁、卷二第142 頁），然扣案甲基安非他命結晶經檢驗結果
    ，平均純度達85.42 ﹪、液態甲基安非他命半成品平均純度
    亦達73.45 ﹪等情，已如前述，而平均純度達85.42 ﹪應屬
    高純度甲基安非他命結晶，具直接施用藥性，故應不會有刺
    鼻臭味導致難以施用情形，有法務部調查局95年2 月16日第
    950006 0860 號函文1 紙存卷可參，足認「阿發」交付之甲
    基安非他命，僅被告溶於水中之甲基安非他命純度較低，其
    餘部分因純度甚高，施用時均不致會有臭味，則在本件為數
    眾多之甲基安非他命中，被告正好取得該純度較低之甲基安
    非命施用，未免過於巧合，再者，被告僅欲供個人施用，卻
    將其中97.56 公克之甲基安非他命均溶於水中，亦與常理不
    符，被告前揭所辯，難認可採。
  (六)被告對扣案電子磅秤、離心力脫水器、塑膠濾盆等物經檢驗
    ，認有甲基安非他命成分殘留等情，雖抗辯：因為員警曾持
    塑膠濾盆盛裝甲基安非他命，後又以電子磅秤秤重，故該扣
    案物摻有甲基安非他命成分，應係員警搜索時不甚遭污染所
    致云云。惟經本院勘驗當日搜索錄影帶結果（此有本院勘驗
    筆錄1 份可稽，見本院卷二第60至64頁），搜索人員於錄影
    帶時間9 時47分05秒起至9 時48分47秒止，確曾使用扣案電
    子磅秤秤重甲基安非他命，惟秤重甲基安非他命，除其中1
    包未封裝外，其餘秤重時均已封裝完畢，且針對該未封裝之
    甲基安非他命，員警亦係以封口朝上之方式秤重，未見有何
    毒品洩漏而出之情，另由攝影畫面中並未看見扣案綠色濾盆
    及離心力脫水器曾與甲基安非他命毒品有所接觸，是尚無法
    由此認定扣案物品曾遭毒品污染。至辯護人雖再以搜索人員
    觸摸甲基安非他命後，可能再摸觸其他扣案物品，導致前揭
    扣案物殘留甲基安非他命云云為辯，惟若有此情發生，因員
    警執行搜索任務，所有扣案物均有觸及可能，是理應所有扣
    案物表面均殘留毒品始為正常，惟本件除前述電子磅秤、離
    心力脫水器、塑膠濾盆外，其餘扣案活性炭、夾鍊袋、吸水
    紙、防毒口罩、電風扇等物，經檢驗結果均無毒品反應等情
    ，有法務部調查局檢驗通知書1 紙存卷可參（見前開91 年
    度偵字第277 號卷第62頁），足認辯護人前揭辯詞，亦無理
    由。且縱認扣案物品於搜索時曾不慎遭毒品污染，其遭污染
    處，衡情僅及於扣案物表面易遭接觸之位置，惟本件離心力
    脫水器卻係於容器內採集到毒品殘渣物等情，有法務部調查
    局函文1 紙存卷可參（見本院卷第155 頁），自可排除員警
    搜索或搬運時，遭毒品污染之可能，而該離心力脫水器，又
    為本件製造甲基安非他命過程必要用品等情，已如前述，仍
    足佐被告確有製造甲基安非他命等情。被告對此雖再辯稱其
    施用甲基安非他命完畢，曾將殘渣袋丟入離心力脫水器云云
    ，惟此除與常情有悖外，本件於離心力脫水器內亦未查得有
    殘渣袋置於其中，顯見被告所辯純係卸責之詞，不足採信。
  (七)又甲基安非他命製造過程可分為前段（鹵化反應步驟）、中
    段（氫化反應步驟）、後段（純化再結晶步驟）3 階段等情
    ，已如前述，顯見參與上述任一階段行為均構成製造毒品，
    是被告欲將甲基安非他命除臭，而將之溶於水中，並藉由活
    性炭等物除臭脫色，待結晶生成後予以脫水風乾，藉此取得
    高純度甲基安非他命所為之純化行為，自屬製造甲基安非他
    命無疑，又因扣案甲基安非他命結晶，平均純度達85.42 ﹪
    ，施用時已不會有刺鼻臭味，已如前述，應認已無繼續純化
    之必要，對照被告自承係為去除甲基安非他命臭味，始收受
    毒品，及本院綜合所有事證，認被告確曾於住處進行純化甲
    基安非他命之步驟等情，足認前開高純度之甲基安非他命結
    晶，應係被告為純化過程製造而出之產物。從而，被告製造
    甲基安非他命之犯行，足堪認定，本件事證明確，應依法論
    科。
二、按甲基安非他命係屬毒品危害防制條例第2 條第2 項第2款
    所規定之第二級毒品，是被告收受「阿發」透由「阿忠」男
    子轉交之甲基安非他命後，為除去該甲基安非他命臭味而為
    前揭純化之步驟，並製得高結晶之甲基安非他命，所為係犯
    毒品危害防制條例第4 條第2 項之製造第二級毒品罪；被告
    於製造甲基安非他命後進而持有，其持有之低度行為應為製
    造之高度行為所吸收，不另論罪；被告與姓名年籍不詳綽號
    「阿發」、「阿忠」之成年男子就上開製造第二級毒品犯行
    ，彼此間互有犯意聯絡及行為分擔，均為共同正犯。爰審酌
    被告與他人共同製造第二級毒品甲基安非他命，數量達3 千
    餘克，倘流入市面，嚴重殘害國民身心健康，對社會危害非
    淺，犯後復飾詞狡卸，態度難認良好，並參酌公訴檢察官蒞
    庭時，以被告犯後態度不佳，具體求刑有期徒刑12年等一切
    情狀，量處如主文所示之刑。附表編號1 所示甲基安非他命
    結晶物3 包（合計凈重3005.90 公克、包裝重20.75 公克）
    、編號2 所示甲基安非他命液態半成品（凈重97.56 公克、
    包裝重127.85公克），均為毒品危害防制條例第2 條第2 項
    第2 款所示之第二級毒品，應依同條例第18條第1 項前段規
    定沒收銷燬之。至鑑驗耗用之部分，既已滅失，自無庸宣告
    沒收銷燬。扣案如附表編號4 、6 、7 、8 所示離心力脫水
    器、活性炭、吸水紙、電風扇等物，均係甲基安非他命製造
    過程中，純化再結晶步驟所必要之用品，業經法務部調查局
    認定在案等情，已如前述，另扣案如附表編號3 所示電子磅
    秤，因被告製造甲基安非他命完畢後，曾將之分裝成3 包，
    且該電子磅秤又經檢驗出殘留有甲基安非他命成分，足認被
    告應有使用該電子磅秤秤重分裝等情，另附表編號5 之塑膠
    濾盆，亦因表面經檢驗出殘留有甲基安非他命成分，衡情被
    告於製造過程中，應有以之盛裝毒品等情，均屬被告所有，
    且為製造甲基安非他命時所用之物品，惟因其中編號3 所示
    電子磅秤、編號4 所示離心力脫水器，編號5 所示塑膠濾盆
    均經檢驗出殘留甲基安非他命成分，而上開器具殘留之甲基
    安非他命成分與器具本身，依一般經驗判斷，二者應可分離
    （參見最高法院93年度4034號判決意旨），故就上開器具所
    殘留微量甲基安非他命成分，亦應依毒品危害防制條例第18
    條第1 項前段規定，諭知沒收銷燬之。附表編號3 至8 所示
    器具，應依毒品危害防制條例第19條第1項 規定，宣告沒收
    之。本件至被告住處搜索時，雖另扣有分裝用夾鍊袋、甲基
    安非他命吸食器、防毒口罩、正文化學新辭典、化學分析新
    試藥配製法工具書及鹼等物，惟因該扣案分裝用夾鍊袋，經
    本院檢視結果，認與現場查獲甲基安非他命包裝大小不符，
    另甲基安非他命吸食器、防毒口罩、正文化學新辭典工具書
    、化學分析新試藥配製法工具書及鹼乙袋，衡情亦與被告純
    化甲基安非他命之過程無直接關連性，尚無證據顯示係供本
    件犯罪所用之物，爰不宣告沒收。
三、公訴意旨雖認被告除製造前揭甲基安非他命毒品外，其尚與
    「阿發」、「阿忠」男子共同販賣上開毒品牟利，因認其所
    為涉有毒品危害防制條例第4 條第2 項之販賣第二級毒品罪
    嫌。查公訴人認被告涉犯上開犯行，無非係以被告於高雄市
    調查處之自白、被告電話遭監聽之通話譯文及扣案甲基安非
    他命數量龐大為其論罪之依據。惟查：被告於高雄市調查處
    雖自承「阿發」男子要求伊煉製甲基安非他命時，曾允諾事
    成販出後，販毒所得會與伊朋分等語，惟因被告嗣後否認前
    詞，且就卷附被告通話譯文以觀（見台灣屏東地方法院檢察
    署90警聲搜字第393 號卷第7-12頁），被告與通聯對象談話
    之內容，未見曾談及欲販賣毒品之可疑話語，且扣案甲基安
    非他命數量縱使龐大，惟此本係製造甲基安非他命之當然結
    果，單純受託為他人製造毒品，亦有可能製造出大量毒品而
    加以持有，是在查無積極證據證明被告確係為販賣，始製造
    上開毒品之情形下，尚無法僅憑製造出大量毒品，即認製毒
    者確有販賣毒品牟利之意，是本件公訴人認被告所涉販毒犯
    行，除被告於調查局之自白外，尚乏其他積極證據予以補強
    ，尚屬不能證明，原應為無罪之諭知，惟因此部分若認有罪
    ，應與前開論罪處刑之部分有牽連犯裁判上一罪關係，爰不
    另為無罪之諭知，附此敘明。
據上論斷，應依刑事訴訟法第299 條第1 項前段，毒品危害防制
條例第4 條第2 項、第18條第1 項前段、第19條第1 項，刑法第
11條、第28條，判決如主文。
本案經檢察官乙○○到庭執行職務。
中    華    民    國    95    年    5     月    4     日
                刑事第十二庭審判長法  官  施柏宏
                                  法  官  林書慧
                                  法  官  黃宗揚
以上正本證明與原本無異。
如不服本判決，應於收受送達後10日內向本院提出上訴書狀。
中    華    民    國    95    年    5     月    8     日
                                  書記官  王壹理
錄法條：毒品危害防制條例第4 條第6 項、第2 項
毒品危害防制條例第4條
製造、運輸、販賣第一級毒品者，處死刑或無期徒刑；處無期徒
刑者，得併科新臺幣 1 千萬元以下罰金。
製造、運輸、販賣第二級毒品者，處無期徒刑或 7 年以上有期徒
刑，得併科新臺幣 7 百萬元以下罰金。
製造、運輸、販賣第三級毒品者，處 5 年以上有期徒刑，得併科
新臺幣 5 百萬元以下罰金。
製造、運輸、販賣第四級毒品者，處 3 年以上 10 年以下有期徒
刑，得併科新臺幣 3 百萬元以下罰金。
製造、運輸、販賣專供製造或施用毒品之器具者，處 1 年以上 7
年以下有期徒刑，得併科新臺幣 1 百萬元以下罰金。
前五項之未遂犯罰之。
 附表一
┌──┬──────────┬───────────────┬─────┐
│ 編 │                    │                              │          │
│    │       品      名   │          數       量         │備     註 │
│ 號 │                    │                              │          │
├──┼──────────┼───────────────┼─────┤
│1   │甲基安非他命結晶    │3 大包（合計凈重3005.90 公克、│          │
│    │                    │包裝重20.75 公克）            │          │
│    │                    │                              │          │
│    │                    │                              │          │
├──┼──────────┼───────────────┼─────┤
│2   │甲基安非他命液態半成│（凈重97.56 公克、包裝重127.85│          │
│    │品                  │公克）                        │          │
│    │                    │                              │          │
├──┼──────────┼───────────────┼─────┤
│3   │殘留有甲基安非他命成│1台                           │          │
│    │分之電子磅秤        │                              │          │
│    │                    │                              │          │
├──┼──────────┼───────────────┼─────┤
│4   │殘留有甲基安非他命成│1具                           │          │
│    │分之離心力脫水器    │                              │          │
│    │                    │                              │          │
├──┼──────────┼───────────────┼─────┤
│    │殘留有甲基安非他命成│1組（共有2個）                │          │
│5   │分之塑膠濾盆        │                              │          │
│    │                    │                              │          │
│    │                    │                              │          │
├──┼──────────┼───────────────┼─────┤
│    │活性炭              │1包                           │          │
│6   │                    │                              │          │
│    │                    │                              │          │
│    │                    │                              │          │
│    │                    │                              │          │
│    │                    │                              │          │
├──┼──────────┼───────────────┼─────┤
│    │吸水紙              │1捲                           │          │
│7   │                    │                              │          │
│    │                    │                              │          │
│    │                    │                              │          │
│    │                    │                              │          │
│    │                    │                              │          │
├──┼──────────┼───────────────┼─────┤
│    │電風扇              │乙具                          │          │
│8   │                    │                              │          │
│    │                    │                              │          │
│    │                    │                              │          │
│    │                    │                              │          │
└──┴──────────┴───────────────┴─────┘


司法院資訊處製作；財團法人民間司法改革基金會備份。
